---
title: "Лабораторная работа №4"
author: Шабанов Р.В.
format:
    md:
        output-file: readme.md
    
editor: visual
---

## Цель Работы

1.  Закрепить практические навыки использования языка программирования R для обработки данных
2.  Закрепить знания основных функций обработки данных экосистемы tidyverse языка R
3.  Закрепить навыки исследования метаданных DNS трафика

## Ход работы

## Подключение библиотек
```{r}
library('dplyr')
```

```{r}
library('tidyverse')
```

## Задание 1

### Импортируйте данные DNS

```{r}
dns <- read_tsv("dns.log")

dns
```

## Задание 2

### Добавьте пропущенные данные о структуре данных (назначении столбцов)

```{r}
names(dns) <- c("ts", "uid", "id_or_h", "or_p", "id_re_h", "re_p","proto", "trans_id","query","qclass", "qclass_name", "qtype", "qtype_name", "rcode","rcode_name", "AA", "TC","RD","RA","Z","answer","TTLs","rejected")
```

## Задание 3

### Преобразуйте данные в столбцах в нужный формат

### Наши данные уже и так в подходящем формате. Ниже описано два способа преобразование формата

#transform(dns, ts = as.ts(ts))
#dns$ts <- dns$ts %>% as.ts()


## Задание 4

### Просмотрите общую структуру данных с помощью функции glimpse()

```{R}
glimpse(dns)
```

## Задание 5

### Сколько участников информационного обмена в сети Доброй Организации?

### Если речь идет о кол-ве всевозможных пользователей за пк

```{r}
select(dns,uid) %>% group_by(uid) %>% count() %>% nrow()

```


### Если речь идет о количества самих пк:
```{r}
a <- dns %>% filter(id_or_h != 'NA', id_re_h != 'NA', id_or_h != id_re_h) %>% select(id_or_h) %>% unique() 
b <-  dns %>% filter(id_or_h != 'NA', id_re_h != 'NA', id_re_h != id_or_h) %>% select(id_re_h) %>% unique()
c <- a <- b
c %>% count()
```

## Задание 6

### Какое соотношение участников обмена внутри сети и участников обращений к внешним ресурсам?

```{r}
a <- filter(dns, qtype_name == 'A'| qtype_name == 'AA' | qtype_name =='AAA' | qtype_name == 'AAAA') %>% group_by(uid) %>% count() %>% nrow() 
b <- filter(dns, qtype_name != 'A', qtype_name !='AA', qtype_name !='AAA', qtype_name !='AAAA') %>% group_by(uid) %>% count() %>% nrow()
b/a

```


## Задание 7

### Найдите топ-10 участников сети, проявляющих наибольшую сетевую активность.

```{r}
select(dns,uid) %>% group_by(uid) %>% count() %>% arrange(desc(n)) %>% head(10)

```

## Задание 8

### Найдите топ-10 доменов, к которым обращаются пользователи сети и соответственное количество обращений

```{r}
top_dom <- dns %>% filter(query !='-', qtype_name == 'A'| qtype_name == 'AA' | qtype_name =='AAA' | qtype_name == 'AAAA') %>% select(query) %>% group_by(query) %>% count() %>% arrange(desc(n)) %>% head(10)
top_dom
```

## Задание 9

### Определите базовые статистические характеристики (функция summary()) интервала времени между последовательным обращениями к топ-10 доменам.

```{r}

summary(diff((dns %>% filter(tolower(query) %in% top_dom$query) %>% arrange(ts))$ts))
```

## Задание 10

### Часто вредоносное программное обеспечение использует DNS канал в качестве канала управления, периодически отправляя запросы на подконтрольный злоумышленникам DNS сервер. По периодическим запросам на один и тот же домен можно выявить скрытый DNS канал. Есть ли такие IP адреса в исследуемом датасете?

```{R}
t <- dns %>% group_by(id_or_h, query) %>% summarise(total = n()) %>% filter(total > 1)
unique(t$id_or_h)%>% head()

```

## Задание 11

### Определите местоположение (страну, город) и организацию-провайдера для топ-10 доменов. Для этого можно использовать сторонние сервисы, например https://v4.ifconfig.co.

### teredo.ipv6.microsoft.com - United States, Redmond, Microsoft Corporation

### tools.google.com - United States, Mountain View, Google

### www.apple.com - Germany, Frankfurt, Akamai techonologies

### safebrowsing.clients.google.com - United States, Mountain View, Google

### imap.gmail.com - United States, Iston, Google LLC

### stats.norton.com - GreatBritain, Washington, Microsoft Corporation

### www.google.com - Unites States, Mountain View, Google

### ratings-wrs.symantec.com - United States, Redmond, Microsoft Corporation

### api.twitter.com - United States, San Francisco, Twitter inc

### api.facebook.com - Unites States, Menlo Park, Facebook inc

## Вывод

### Закрепил навыки исследования метаданных DNS файла
