---
title: "Лабораторная работа №5"
author: Шабанов Р.В.
format:
    md:
        output-file: readme.md
    
editor: visual
---

## Цель Работы

1.  Получить знания о методах исследования радиоэлектронной обстановки.
2.  Составить представление о механизмах работы Wi-Fi сетей на канальном и сетевом уровне модели OSI.
3.  Зекрепить практические навыки использования языка программирования R для обработки данных
4.  Закрепить знания основных функций обработки данных экосистемы tidyverse языка R

## Задание Используя программный пакет dplyr языкампрограммирования R провести анализ журналов и ответить на вопросы.

## Ход работы

## Подготовка данных

```{r}
library('dplyr')
library('tidyverse')
```

## Задание 1

### Импортируйте данные.
```{r}
fulldat <- read.csv("mir.csv-01.csv")

```

```{r}
dat1 <- read.csv(file = "mir.csv-01.csv",nrows=167)
```

```{r}
dat2 <- read.csv(file = "mir.csv-01.csv",skip=169)

```

## Задание 2

### Привести датасеты в вид "аккуратных данных", преобразовать типы столбцов всоответствии с типом данных

```{r}
dat1$Last.time.seen <- as.POSIXct(dat1$Last.time.seen, format = "%Y-%m-%d %H:%M:%S")
dat1$First.time.seen <- as.POSIXct(dat1$First.time.seen, format = "%Y-%m-%d %H:%M:%S")
dat2$Last.time.seen <- as.POSIXct(dat2$Last.time.seen, format = "%Y-%m-%d %H:%M:%S")
dat2$First.time.seen <- as.POSIXct(dat2$First.time.seen, format = "%Y-%m-%d %H:%M:%S")
dat2 <- dat2 %>% mutate_at(vars(Station.MAC, BSSID, Probed.ESSIDs), trimws) %>% mutate_at(vars(Station.MAC, BSSID, Probed.ESSIDs), na_if, "")

```

## Задание 3

### Просмотрите общую структуру данных с помощью функции glimpse()

```{r}
dat1 %>% glimpse()

```

```{r}
dat2 %>% glimpse()

```

## Анализ

## Точки доступа

## Задание 1

### Определить небезопасные точки доступа (без шифрования -- OPN)

```{r}
dat1 %>% filter(Privacy == ' OPN')

```

## Задание 2

### E8:28:C1 Eltex Enterprise Ltd.

### 00:25:00 Apple, Inc.

### E0:D9:E3 Eltex Enterprise Ltd.

### 00:26:99 Cisco Systems, Inc

### 00:03:7A Taiyo Yuden Co., Ltd.

### 00:03:7F Atheros Communications, Inc.

## Задание 3

### Выявить устройства, использующие последнюю версию протокола шифрования WPA3, и названия точек доступа, реализованных на этих устройствах

```{r}
dat1 %>% select(BSSID,Privacy,ESSID) %>% filter(Privacy == ' WPA3 WPA2')

```

## Задание 4

### Отсортировать точки доступа по интервалу времени, в течение которого они находились на связи, по убыванию.

```{r}
a <- difftime(dat1$Last.time.seen, dat1$First.time.seen, units = "secs")
tdat1 <- dat1
tdat1 <- cbind(tdat1,a)
tdat1 %>% select(BSSID,ESSID, Last.time.seen,First.time.seen, a) %>% arrange(desc(a))
```

## Задание 5

### Обнаружить топ-10 самых быстрых точек доступа.

```{r}
dat1 %>% select(BSSID,ESSID,Speed) %>% arrange(desc(Speed)) %>% head(10)
```

## Задание 6

### Отсортировать точки доступа по частоте отправки запросов (beacons) в единицу времени по их убыванию.

```{r}
dat1 %>% select(BSSID,ESSID,X..beacons) %>% arrange(desc(X..beacons)) 
```

## Данные клиентов

## Задание 1

### Определить производителя для каждого обнаруженного устройства

### E8:28:C1 Eltex Enterprise Ltd.

### 00:25:00 Apple, Inc.

### 00:26:99 Cisco Systems, Inc

### 0C:80:63 TP-LINK TECHNOLOGIES CO.,LTD.

### 08:3A:2F Guangzhou Juan Intelligent Tech Joint Stock Co.,Ltd

### 00:23:EB Cisco Systems, Inc

### E0:D9:E3 Eltex Enterprise Ltd.

### DC:09:4C HUAWEI TECHNOLOGIES CO.,LTD

### 00:03:7F Atheros Communications, Inc.

### 00:0D:97 Hitachi Energy USA Inc.

## Задание 2

### Обнаружить устройства, которые НЕ рандомизируют свой MAC адрес

```{r}
dat2 %>% select(Station.MAC) %>% filter(!Station.MAC %in% grep(":",dat2$Station.MAC, value = TRUE)) %>% unique()
```

## Задание 3

### Кластеризовать запросы от устройств к точкам доступа по их именам.Определить время появления устройства в зоне радиовидимости и времявыхода его из нее.

```{r}
dat2 %>% filter(Probed.ESSIDs != '<NA>') %>% group_by(Station.MAC, Probed.ESSIDs) %>%  summarise("first-time" = min(First.time.seen), "last-time" = max(Last.time.seen), Power)
```

## Задание 4

### Оценить стабильность уровня сигнала внури кластера во времени. Выявить наиболее стабильный кластер

```{r}
dat2 %>% filter(Probed.ESSIDs != '<NA>',Power != '<NA>' ) %>% group_by(Station.MAC) %>%  summarise("first-time" = min(First.time.seen), "last-time" = max(Last.time.seen), Power) %>% arrange(desc(Power)) %>% head(1)

```

## Вывод

### Получил знания о методах исследования радиоэлектронной обстановки
