---
title: "Лабораторная работа №2"
author: Шабанов Р.В.
format:
    md:
        output-file: readme.md
    
editor: visual
---

## Цель Работы

1.  Зекрепить практические навыки использования языка программирования R для обработки данных
2.  Закрепить знания основных функций обработки данных экосистемы tidyverse языка R
3.  Развить пркатические навыки использования функций обработки данных пакета dplyr -- функции select(), filter(), mutate(), arrange(), group_by()

## Задание роанализировать встроенный в пакет dplyr набор данных starwars с помощью языка R и ответить на вопросы:

## Ход работы

## Задание 1

### Сколько строк в датафрейме?

```{r}
library('dplyr')
starwars %>% nrow()
```

### Ответ: 87

## Задание 2

### Сколько столбцов в датафрейме?

```{r}
starwars %>% ncol()
```

### Ответ: 14

## Задание 3

### Как просмотреть примерный вид датафрейма?

```{r}
glimpse(starwars)
```

## Задание 4

### Cколько уникальных рас персонажей (species) представлено в данных?

```{r} 
starwars %>% group_by(species) %>% summarize('species' = n()) %>% nrow()
```

### Ответ: 38

## Задание 5

### Найти самого высокого персонажа

```{r}
a<-filter(starwars, height != 'NA')
max(a$height)
```

### Ответ: 264

## Задание 6

### Найти всех персонажей ниже 170

```{r}
a<-filter(starwars, height < 170)
a$height

```

### Ответ: Кол-во 23

## Задание 7

### Подсчитать ИМТ (индекс массы тела) для всех персонажей. ИМТ подсчитать по формуле 𝐼 = 𝑚ℎ2 , где 𝑚-- масса (weight), а ℎ -- рост (height).

```{r}
a<-filter(starwars, name != 'NA', height != 'NA', mass != 'NA')
b <- data.frame (a$name,a$mass*(a$height^2))
b

```

## Задание 8

### Найти 10 самых "вытянутых" персонажей. "Вытянутость" оценить по отношению массы (mass) к росту (height) персонажей

```{r}
a<-filter(starwars, name != 'NA', height != 'NA', mass != 'NA')
b <- data.frame(a$name, a$mass/a$height)
c <- arrange(b, desc(a$mass/a$height))
##c <- sort(b, decreasing = TRUE)
top_n(c,10)
```

## Задание 9

### Найти средний возраст персонажей каждой расы вселенной Звездных войн.

```{r}
a <- filter(starwars, species != 'NA', birth_year != 'NA')
b <- select(a, species, birth_year)
c <- group_by(b,species)
d <- summarize(c, delay = mean(birth_year, na.rm = TRUE))
d

```

## Задание 10

### Найти самый распространенный цвет глаз персонажей вселенной Звездных войн.

```{r}
a <-filter(starwars, eye_color != 'NA')
b <- group_by(a, eye_color)
c <- count(b,eye_color)
d <- arrange(c,desc(n))
d
```

### Ответ: Brown(21)

## Задание 11

### Подсчитать среднюю длину имени в каждой расе вселенной Звездных войн.

```{r}
a <- filter(starwars, name != 'NA', species != 'NA')
b <- select(a, name, species)
c <- group_by(b, species)
d <- summarize(c, delay = mean(nchar(name)))
d
```

## Вывод

Научился пользоваться на практике функциями обработки данных пакета dplyr
