---
title: "Лабораторная работа №2"
author: Шабанов Р.В.
format:
    md:
        output-file: readme.md
    
editor: visual
---

## Цель Работы

1.  Зекрепить практические навыки использования языка программирования R для обработки данных
2.  Закрепить знания основных функций обработки данных экосистемы tidyverse языка R
3.  Развить пркатические навыки использования функций обработки данных пакета dplyr -- функции select(), filter(), mutate(), arrange(), group_by()

## Ход работы

## Задание 1

### Узнать сколько втроенных в пакет nycflights13 датафреймов


##nycflights13::


### Можно увидеть, что всего 5 датафреймов

## Задание 2

### Узнать сколько строк в каждом датафрейме

```{r}
library('nycflights13')
library('dplyr')
glimpse(nycflights13::airlines)
glimpse(nycflights13::airports)
glimpse(nycflights13::flights)
glimpse(nycflights13::planes)
glimpse(nycflights13::weather)
```

### Итого:

### В пакете Airlines - 16 строк

### В пакете Airports - 1458 строк

### В пакете Flights - 336776 строк

### В пакете Planes - 3322 строк

### В пакете Weather - 26115 строк

## Задание 3

### Узнать сколько столбцов в каждом датафрейме

```{r}
glimpse(nycflights13::airlines)
glimpse(nycflights13::airports)
glimpse(nycflights13::flights)
glimpse(nycflights13::planes)
glimpse(nycflights13::weather)
```

### Итого:

### В пакете Airlines - 2 столбцов

### В пакете Airports - 8 столбцов

### В пакете Flights - 19 столбцов

### В пакете Planes - 9 столбцов

### В пакете Weather - 15 столбцов

## Задание 4

### Как просмотреть примерный вид датафрейма?

### glimpse(nycflights13::название датафрейма)

## Задание 5

### Сколько компаний-перевозчиков (carrier) учитывают эти наборы данных (представлено в наборах данных)?

```{r}
nycflights13::airlines$carrier
```

### Ответ - 16

## Задание 6

### Сколько рейсов принял аэропорт John F Kennedy Intl в мае?

```{r}
z <- filter(flights, month == 5 & origin == 'JFK')
count(z)
```

### Ответ - 9397

## Задание 7

### Какой самый северный аэропорт?



## Задание 8

### Какой аэропорт самый высокогорный (находится выше всех над уровнем моря)?

```{r}
a <- filter(weather, pressure != 'NA')
b <- max(a$pressure)
c <- filter(weather, pressure == b)
d <- select(c,origin)
d
```

Ответ: Аэропорт John F Kennedy Intl

## Задание 9

### Какие бортовые номера у самых старых самолетов?

```{r}
a <- filter(planes, year != 'NA')
b <- min(a$year)
c <- filter(planes, year == b)
select (c, tailnum)
```

### Ответ: Бортовой номер самого старого самолета - N381AA

## Задание 10

### Какая средняя температура воздуха была в сентябре в аэропорту John F Kennedy Intl (в градусах Цельсия)?

```{r}
a <- filter(weather, month == 9 , origin == 'JFK', temp != 'NA')
b <- summarize(a, delay = mean(temp, na.rm = TRUE ))
c <- 5/9*(b-32)
c
```

### Ответ: 19.38764

## Задание 11

### Самолеты какой авиакомпании совершили больше всего вылетов в июне?

```{r}
a <- filter(flights, month == 6, carrier != 'NA', month != 'NA')
b <- group_by(a, carrier)
c <- count(b, carrier)
d <- filter(c, n == max(c$n))
f <- filter(airlines, carrier == d$carrier)
f
```

### Ответ: Аваикомпании United Air Lines Inc.

## Задание 12

### Самолеты какой авиакомпании задерживались чаще других в 2013 году?

```{r}
a <- filter(flights, year == 2013, dep_delay != 'NA', dep_delay > 0)
b <- group_by(a,carrier)
c <- count(b,carrier)
d <- filter(c, n == max(c$n))
f <- filter(airlines, carrier == d$carrier)
f
```

### Ответ: Аваикомпании United Air Lines Inc.

## Вывод

Научился пользоваться на практике функциями обработки данных пакета dplyr
