---
title: "Лабораторная работа №6"
author: Шабанов Р.В.
format:
    md:
        output-file: readme.md
    
editor: visual
---

## Цель Работы

1.  Закрепить навыки исследования данных журнала Windows Active Directory
2.  Изучить структуру журнала системы Windows Active Directory
3.  Зекрепить практические навыки использования языка программирования R для обработки данных
4.  Закрепить знания основных функций обработки данных экосистемы tidyverse языка R

## Задание Используя программный пакет dplyr языкампрограммирования R провести анализ журналов и ответить на вопросы.

## Ход работы

## Подготовка данных

## Задание 1

### Импортируйте данные в R

```{r}
jsdf <- jsonlite::stream_in(file('./caldera_attack_evals_round1_day1_2019-10-20201108.json'))
library('xml2')
library('rvest')
library('dplyr')

webpage_url <- "https://learn.microsoft.com/en-us/windows-server/identity/ad-ds/plan/appendix-l--events-to-monitor"
webpage <- xml2::read_html(webpage_url)
event_df <- rvest::html_table(webpage)[[1]]

event_df
```

## Задание 2

### Привести датасеты в вид "аккуратных данных", преобразовать типы столбцов в соответствии с типом данных

```{r}

jsdf$'@timestamp' <- as.POSIXct(jsdf$'@timestamp', format = "%Y-%m-%dT%H:%M:%OSZ", tz = "UTC")
jsdf <- jsdf %>% rename(timestamp = `@timestamp`, metadata = `@metadata`)
```

## Задание 3

### Просмотрите общую структуру данных с помощью функции glimpse()

```{r}
glimpse(event_df)
glimpse(jsdf)

```

## Анализ

## Задание 1

### Раскройте датафрейм избавившись от вложенных датафреймов.

```{r}
jsdf <- jsdf %>% tidyr::unnest(c(metadata, event, log, winlog, ecs, host, agent), names_sep = ".")
jsdf %>% (glimpse)

```

## Задание 2

### Минимизируйте количество колонок в датафрейме -- уберите колоки с единственным значением параметра.

```{r}
cjsdf <- subset(jsdf, select = - c(metadata.beat, metadata.type,metadata.version,metadata.topic,event.kind,winlog.api,agent.ephemeral_id,agent.hostname,agent.id,agent.version,agent.type))
cjsdf %>% glimpse()
```

## Задание 3

### Какое количество хостов представлено в данном датасете?

```{r}
cjsdf %>% select(host.name) %>% unique()
```

## Задание 4

### Подготовьте датафрейм с расшифровкой Windows Event_ID, приведите типы данных к типу их значений.

```{r}
event_df <- event_df %>% rename(Current_Windows_Event_ID = `Current Windows Event ID`, Legacy_Windows_Event_ID = `Legacy Windows Event ID`, Potential_Criticality = `Potential Criticality`, Event_Summary = `Event Summary`)

event_df$Current_Windows_Event_ID <- as.integer(event_df$Current_Windows_Event_ID)
event_df$Legacy_Windows_Event_ID <- as.integer(event_df$Legacy_Windows_Event_ID)

event_df %>% glimpse()
```

## Задание 5

### Есть ли в логе события с высоким и средним уровнем значимости? Сколько их?

```{r}
event_df %>% select(Potential_Criticality) %>% filter(Potential_Criticality == 'High' | Potential_Criticality == 'Medium') %>% group_by(Potential_Criticality) %>% count()
```

## Вывод

### Получил знания о методах исследования данных журнала Windows Active Directory
